【裁判字號】    95,台上,3551
【裁判日期】    950629
【裁判案由】    違反毒品危害防制條例
【裁判全文】
最高法院刑事判決            九十五年度台上字第三五五一號
    上  訴  人  台灣高等法院檢察署檢察官
    被      告  甲○○
                        村22.
上列上訴人因被告違反毒品危害防制條例案件，不服台灣高等法
院中華民國九十五年四月七日第二審判決（九十五年度上訴字第
七一號，起訴案號：台灣桃園地方法院檢察署八十七年度偵字第
一五二二九號），提起上訴，本院判決如下：
    主  文
上訴駁回。
    理  由
一、檢察官對被告運輸第二級毒品上訴部分：
本件原判決維持第一審諭知被告甲○○被訴運輸第二級毒品部分
無罪之判決，駁回檢察官此部分在第二審之上訴，已詳細說明其
取捨證據及得心證之理由。而上訴第三審法院之案件，是否以判
決違背法令為上訴理由，應就上訴人之上訴理由書狀加以審查。
至原判決究有無違法，與上訴是否以違法為理由為兩事。如上訴
理由書狀非以判決違法為上訴理由，其上訴第三審之程式即有欠
缺，應認上訴為不合法，依刑事訴訟法第三百九十五條前段予以
駁回（本院七十一年臺上字第七七二八號判例參照）。本件檢察
官上訴意旨僅在說明：被告涉嫌「施用」第二級毒品部分係經不
起訴處分確定，並非經起訴，無從發生吸收關係，原判決適用法
則顯有錯誤；及被告「持有」重達三五．二公克之安非他命亦非
供自己施用，如何能與「施用」部分發生吸收關係。原審法院未
調查此三五．二公克之安非他命是否完全供被告自己「施用」，
亦未說明其憑何認定此安非他命係供被告自己「施用」，即遽認
「施用」行為吸收「持有」行為，有調查未盡及理由不備之違法
云云（持有第二級毒品部分詳後述）。關於被告被訴「運輸」第
二級毒品部分，經原審維持第一審諭知被告無罪之判決，究竟如
何違背法令？被告之行為，如何得以成立「運輸」第二級毒品罪
？並無任何一語道及（上訴理由僅在指摘「施用」及「持有」第
二級毒品部分）。依前揭說明，其關於運輸第二級毒品部分之上
訴，顯與法律規定得為第三審上訴理由之違法情形，不相適合，
其上訴違背法律上之程式，應予駁回。
二、檢察官對被告持有第二級毒品上訴部分：
按刑事訴訟法第三百七十六條所列各罪之案件，經第二審判決者
，不得上訴於第三審法院，為該法條所明定。原判決維持第一審
諭知公訴不受理部分，係對被告持有第二級毒品安非他命之行為
所為判決，核屬刑事訴訟法第三百七十六條第一款之案件。依首
開說明，既經第二審判決，自不得上訴於第三審法院，上訴人猶
提起上訴，顯為法所不許，亦應予駁回。此部分既屬不得上訴於
第三審之案件，本院無從為實體上當否之審查，附予敘明。
據上論結，應依刑事訴訟法第三百九十五條前段，判決如主文。
中    華    民    國  九十五  年    六    月  二十九  日
                      最高法院刑事第十一庭
                          審判長法官  陳  世  雄
                                法官  魏  新  和
                                法官  吳  信  銘
                                法官  徐  文  亮
                                法官  蕭  仰  歸
      本件正本證明與原本無異
                                      書  記  官
中    華    民    國  九十五  年    七    月    四    日
                                                      v


司法院資訊處製作；財團法人民間司法改革基金會備份。
